【裁判字號】    97,訴,1995
【裁判日期】    980320
【裁判案由】    偽造文書等
【裁判全文】
臺灣臺北地方法院刑事判決              97年度訴字第1995號
公  訴  人  臺灣臺北地方法院檢察署檢察官
被      告  甲○○
                    （
上列被告因偽造文書等案件，經檢察官提起公訴（97年度偵字第
19777號），被告於準備程序中就被訴事實為有罪之陳述，經本
院合議庭裁定以簡式審判程序審理，判決如下：
    主  文
甲○○共同行使偽造公文書，足以生損害於公眾及他人，共貳罪
，各處有期徒刑壹年肆月，附表壹編號一至十五、十六之一、十
七之一、十八之一、附表貳所示之物及附表壹編號十六、十七、
十八、十九至二四備註欄所示之印文均沒收。應執行有期徒刑貳
年陸月，附表壹編號一至十五、十六之一、十七之一、十八之一
、附表貳所示之物及附表壹編號十六、十七、十八、十九至二四
備註欄所示之印文均沒收。
    事  實
一、甲○○因失業後經濟困窘，於約民國九十七年九月初（九月
    三日以前）之謀職期間，依報紙廣告以電話與某自稱「張先
    生」之成年男子（真實姓名年籍不詳）取得連繫後，為圖得
    按詐欺金額百分之一計算之報酬，竟與該「張先生」及其所
    屬詐欺集團之成年人數名（真實姓名、年籍均不詳），基於
    共同之犯意聯絡與行為分擔，由該詐欺集團成員，於不詳時
    、地偽造如附表壹編號五「台灣台北地方法院地檢署」、編
    號六「台灣高雄地方法院地檢署」及附表貳所示「臺灣台北
    地方法院檢察署印」、「檢察行政處鑑」、「書記官羅水郎
    」、「檢察官石俊生」、「臺灣高雄地方法院印聯單收據專
    用」、「臺灣臺北地方法院印聯單收據專用」等印章，並偽
    造如附表編號二、三及編號八至二四所示之台北地檢署及高
    雄地檢署識別證、台灣高雄地方法院收據、台灣台北地方法
    院收據、台灣台中地方法院檢察署刑事傳票、台灣台中地方
    法院檢察署刑事傳票（續）、台中地方法院地檢署監管科函
    、台中地方法院行政凍結管收執行令等文書（其中編號二、
    三之識別證尚未黏貼照片，編號十、十一及編號十六至十八
    之收據亦未填載內容），足以生損害於各該機關及被冒用名
    義人，再以電話向鄭珠、乙○○誆稱渠等涉及洗錢等犯罪
    ，須辦理財產公證申報，始能免遭凍結資產云云。甲○○則
    負責將其照片黏貼於前述識別證上以完成該部分偽造行為，
    並填載收據內容後，冒用書記官名義，出面向鄭珠、乙○○收取「公證申報」之提存款項，使鄭珠、乙○○二人誤
    信為真正，分別交付款項予甲○○，過程如下：
    (一)九十七年九月四日上午八時四十分許，先由一自稱「台中
      水湳郵局分局行員陳淑芬」之人，以電話向丙○○誆稱：
      昨日（九十七年九月三日）有一位「林建宏」自第一銀行
      匯款新臺幣（以下同）五十八萬元至丙○○帳戶，今日旋
      即有人前來提領，因金額快進快出，令其生疑，因而以電
      話詢問云云。經鄭珠答以未在台中地區開立帳戶，也不
      認識林建宏後，該自稱陳淑芬之人即在電話中高呼「這個
      帳號有問題，趕快止付」，並向丙○○偽稱已經通報「民
      權派出所古三民警員」前來處理。再由自稱「古三民警員
      」之人在電話中表示權力有限，隨即將電話轉給誆稱「李
      明華小隊長」之人，此時即由自稱「古三民警員」之人在
      旁表示鄭珠已列入大眾銀行「新圓專案」，案件係由「
      陳清茂檢察官」處理云云，「李明華小隊長」遂將電話轉
      給佯裝「陳清茂檢察官」之人，改由冒稱「陳清茂檢察官
      」之人向丙○○佯稱其因涉嫌洗錢詐欺行為，已經二次傳
      訊未到，應予羈押云云。嗣於同日下午一時許，再由偽冒
      「陳清茂檢察官」之人撥打電話向丙○○佯稱要凍結及扣
      押其資金、動產及不動產，否則即須嘗試進行資產公證申
      報，但需在下午三點半以前繳交資產三分之一的擔保金，
      始能辦理云云，伊並將指派助理「范彥賓書記官」向鄭珠
      收款後，代為向臺北地方法院公證廳管收人員辦理，伊
      將全程以電話監聽鄭珠之行動，不可將行動電話掛斷，
      待鄭珠領出現金一百六十萬元後，直接在銀行外以電話
      告知，即會有管收人員到場讓鄭珠簽收備案三聯單云云
      ，使丙○○誤信為真正，因而陷於錯誤，接續於同日（九
      十七年九月四日）下午三時十分許及四時許，在台北市○○○路○段二一九巷內，各交付一百萬元及六十萬元予出
      示附表壹編號二識別證、編號十九及二十之臺中地方法院
      檢察署刑事傳票、編號二一之臺中地方法院行政凍結管收
      執行命令，並偽冒「范彥賓書記官」身分之甲○○，再由
      甲○○先後交付如附表壹編號十六、十七所示經其填載完
      成之收據各一聯予鄭珠，足以生損害於臺灣臺北地方法
      院、臺灣臺北地方法院檢察署、臺灣臺中地方法院、臺灣
      臺中地方法院檢察署、法務部行政執行署等機關暨范彥賓
      、石俊生、羅水郎及鄭珠等人。
    (二)同日（九十七年九月四日）中午十二時十五分許，另由佯
      稱「台新銀行民權分行行員」之人以電話向乙○○誆稱：
      有一位「林建宏」欲提領乙○○帳戶內之現金五十八萬元
      ，因擔心有異，故以電話進行確認云云。經乙○○答稱未
      在台新銀行開戶，也不認識林建宏後，該冒充行員之人隨
      即在電話中高呼「這個帳號有問題，趕快止付」，並向乙○○誆稱業經通報「臺中市警察局偵四隊余賢寶偵查員」
      前來處理。再由佯裝「余賢寶偵查員」之人撥打電話向乙○○佯稱因懷疑其尚有其他帳戶遭盜用，經與八號分機連
      繫後，八號分機通報表示乙○○之大眾銀行新竹分行帳戶
      遭人盜用云云，並自稱權力有限，遂將電話轉接給佯裝「
      李明華小隊長」之人。「李明華小隊長」與乙○○通話期
      間，再由自稱「余賢寶偵查員」之人在旁大呼：乙○○已
      列入大眾銀行「新圓專案」，案件係由「陳清茂檢察官」
      處理云云，再將電話轉接給佯裝「陳清茂檢察官」之人，
      由「陳清茂檢察官」向乙○○佯稱因其涉嫌洗錢詐欺，經
      二次傳訊未到，應予羈押，並要凍結及扣押乙○○之資金
      ，否則即須嘗試進行資產公證申報，但需由乙○○在下午
      三時三十分以前繳交資產三分之一的擔保金，其將指派助
      理「范彥賓書記官」向乙○○取款，並代為向臺灣臺北地
      方法院公證廳管收人員辦理，此外，亦將全程以電話監聽
      乙○○行動，不可將行動電話掛斷，待領出現金八十萬元
      後，直接在銀行外以電話告知，即會有管收人員到場讓乙○○簽收備案三聯單云云，使乙○○誤信為真正，因而陷
      於錯誤，於同日下午三時五十分許，在臺北市○○區○○
      路一段五一六號國鼎科技大樓前，交付八十萬元予出示附
      表壹編號二二至二四之臺灣臺中地方法院檢察署刑事傳票
      、臺灣臺中地方法院檢察署刑事傳票（續）及臺灣臺中地
      方法院行政凍結管收執行命令，並冒稱為「范彥賓書記官
      」之甲○○，再由甲○○當場交付附表壹編號十八所示，
      經其填載完成之臺灣臺北地方法院收據一聯予乙○○，足
      以生損害於臺灣臺北地方法院、臺灣臺北地方法院檢察署
      、臺灣臺中地方法院、臺灣臺中地方法院檢察署、法務部
      行政執行署等機關暨石俊生、羅水郎、乙○○等人。
    (三)同日（九十七年九月四日）下午，鄭珠交付前述一百六
      十萬元予甲○○之後，復接到偽冒「陳清茂檢察官」名義
      之人來電佯稱：第一階段已經完成，明日要準備第二階段
      ，需再準備五百萬元云云。丙○○因覺五百萬元之金額甚
      鉅，遂於晚間聯絡友人商量後，始知受騙而報警處理。
    甲○○於九十七年九月四日取得前述共計二百四十萬元之款
    項後，即依「張先生」指示，在臺北市東區某百貨公司附近
    之路旁，將詐欺所得款項及附表壹編號一至十五、十六之一
    、十七之及十八之一等偽造之公印、識別證、公文書、印泥
    、手機等物一併交予詐欺集團某成員（其中之編號十、十一
    仍為尚未填載內容之空白單據）。再於翌日（九十七年九月
    五日）上午，在臺北市東區某百貨公司附近之路邊，自該集
    團成員處領得如附表壹編號一至十五之物（其中編號十、十
    一之收據由甲○○取得後始填載製作完成）；並依指示於同
    日下午三時三十分許，前往臺北市○○○路○段二一九巷內
    之約定地點，續向丙○○收取五百萬元款項時，經警當場查
    獲而未遂，並經扣得甲○○持有中如附表壹編號一至十五所
    示之物。
二、案經臺北市政府警察局大安分局報請臺灣臺北地方法院檢察
    署檢察官偵查起訴。
    理  由
一、上開事實，業據被告甲○○供承不諱，並經證人即被害人鄭
    珠、乙○○指訴綦詳，復有如附表壹編號一至十五所示於
    被告持有中經警查獲之物，及附表壹編號十六、十七、十八
    、十九至二四所示，經被害人提出之物扣案可資佐證，互核
    相符，事證明確，被告犯行洵堪認定。
二、按所謂文書，係以文字或符號為一定之意思表示，具有存續
    性，以為法律上或社會生活上重要事項之證明者而言，故不
    論係影本或原本，若有上述文書之性質，均屬文書之範疇。
    次按刑法上所稱之公文書，係指公務員職務上製作之文書。
    若由形式上觀察文書之製作人為公務員且文書之內容係就公
    務員職務上之事項所製作，即使該偽造之公文書上所載製作
    名義機關不存在或該文書所載之內容並非該管公務員職務上
    所管轄，惟社會上一般人無法辨識而仍有誤信其為真正之危
    險時，仍難謂其非公文書。而刑法上所稱之公印或公印文，
    則專指表示公署或公務員資格而言，即俗稱大印與小官印及
    其印文（最高法院二十二年上字第一九０四號及六十九年臺
    上字第六九三號判例參照）；公印文之形式凡符合印信條例
    規定之要件而製頒，無論為印、關防、職章、圖記，如足以
    表示其為公務主體之同一性者，均屬之（最高法院八十九年
    度臺上字第三一五五號判決參照）。本件偽造之「台中地方
    法院地檢署監管科」函，為冒用公署名義所為之文書，雖其
    製作名義機關之「監管科」係屬虛構，惟依前揭說明仍屬公
    文書。「台灣高雄地方法院地檢署印」、「台灣台北地方法
    院地檢署印」、「臺灣台北地方法院檢察署印」、「檢察行
    政處鑑」均為偽造之公印文；至於收據上之「臺灣高雄地方
    法院印聯單收據專用」、「台灣台北地方法院印聯單收據專
    用」及「法務部行政執行署台北執行處凍結管收命令印」則
    非表示公務機關或機關長官資格及其職務之印信，即非公印
    。又「台北地檢署監管室范彥賓」服務證，係用以表示在臺
    灣臺北地方法院檢察署任職服務之意，為特種文書。是核被
    告所為係犯刑法第二百十六條及第二百十一條之行使偽造公
    文書罪、第三百三十九條第一項之詐欺取財罪、第三百三十
    九條第三項、第一項之詐欺取財未遂罪、第一百五十八條第
    一項之僭行公務員職權罪、第二百十六條及二百十二條之行
    使偽造特種文書罪。其偽造偽造特種文書及公文書之低度行
    為，各為行使之高度行為所吸收，不另論罪。又其於九十七
    年九月四日對鄭珠所犯詐欺取財既遂、行使偽造公文書、
    行使偽造特種文書、僭行公務員職權之犯行，及同年月五日
    所犯詐欺取財未遂犯行，均係於密切接近之時、地以相同方
    式實施，侵害同一法益，且詐騙同一被害人，顯係基於單一
    犯意接續而為，為接續犯，應論以一罪。其各以一行為對鄭
    珠犯上開各罪及對乙○○犯詐欺取財既遂、行使偽造公文
    書、僭行公務員職權之罪，則為想像競合犯，應分別依刑法
    第五十五條各從一重之行使偽造公文書罪處斷；並予分論併
    罰。又被告與「張先生」及前述冒稱「台中水湳郵局分局行
    員陳淑芬」、「民權派出所古三民警員」、「李明華小隊長
    」、「陳清茂檢察官」、「台新銀行民權分行行員」、「臺
    中市警察局偵四隊余賢寶偵查員」等名義與告訴人等通話之
    詐欺集團等成員間，就上開犯行，均具有犯意聯絡與行為分
    擔，應論以共同正犯。爰審酌被告素行非惡，為貪得小額之
    不法款項，竟甘為詐欺集團成員，冒充司法機關公務員僭行
    職權，嚴重戕害司法機關威信，其所詐欺得手之款項總額已
    高達二百四十萬元，仍欲向鄭珠續為詐騙，雖於犯後並未
    分得贓款，並已供承錯誤，然迄今未為實質賠償等一切情狀
    ，就前述二罪各量處如主文所示之刑，並定其應執行之刑。
    扣案如附表壹編號一至十五所示之物，分別為被告及其共犯
    所有，供犯罪所用或因犯罪所生之物及偽造之印章（詳如附
    表壹備註欄所載）；附表壹編號十六之一、十七之一、十八
    之一所示聯單，雖未經扣案，然分別與附表壹編號十六、十
    七、十八同式，為其他偽造之聯單，且為被告及其共犯所有
    因犯罪所生之物，均應分別依刑法第三十八條第一項第二、
    三款及同法第二百十九條規定沒收（各該文書上雖另有如備
    註欄所載之偽造印文，惟其所附麗之文書既經沒收，均不就
    印文部分重覆諭知）。附表貳所示之物，屬偽造之印章；附
    表壹編號十六、十七、十八及編號十九至二四所示文書雖為
    告訴人鄭珠、乙○○自被告處所取得之物，已非被告及其
    共犯所有，惟其上如附表壹各該編號備註欄所示之印文則屬
    偽造之印文，仍應依刑法第二百十九條規定諭知沒收。
據上論斷，應依刑事訴訟法第二百七十三條之一第一項、第二百
九十九條第一項前段，刑法第二十八條、第二百十六條、第二百
十一條、第二百十二條、第三百三十九條第一項、第三項、第一
百五十八條第一項、第五十五條、第五十一條第五款、第二百十
九條、第三十八條第一項第二款、第三款，刑法施行法第一條之
一，判決如主文。
本案經檢察官楊展庚到庭執行職務。
中    華    民    國    98    年    3     月    20    日
                    刑事第十一庭  法  官  劉方慈
上正本證明與原本無異。
如不服本判決應於收受送達後10日內向本院提出上訴書狀，並應
敘述具體理由；其未敘述上訴理由者，應於上訴期間屆滿後20日
內向本院補提理由書（均須按他造當事人之人數附繕本）「切勿
逕送上級法院」。
                                   書記官  林妙穗
中    華    民    國    98    年    3     月    20    日
附表壹：
┌─┬──────────────┬──────────────┐
│編│  扣案物品及數量            │        備    考            │
│號│                            │                            │
├─┼──────────────┼──────────────┤
│一│黑色手提包一個              │供犯罪所用之物              │
├─┼──────────────┼──────────────┤
│二│台北地檢署監管室范彥賓識別證│因偽造行為所生之特種文書。  │
│  │一枚                        │                            │
├─┼──────────────┼──────────────┤
│三│高雄地檢署監管室范彥賓識別證│因偽造行為所生之特種文書。  │
│  │一枚                        │                            │
├─┼──────────────┼──────────────┤
│四│NOKIA黑色手機一支（手機序號 │供犯罪所用之物              │
│  │：000000000000000)          │                            │
├─┼──────────────┼──────────────┤
│五│台灣台北地方法院地檢署公印  │偽造之公印                  │
│  │一枚                        │                            │
├─┼──────────────┼──────────────┤
│六│台灣高雄地方法院地檢署公印一│偽造之公印                  │
│  │枚                          │                            │
├─┼──────────────┼──────────────┤
│七│印泥一盒                    │供犯罪所用之物              │
├─┼──────────────┼──────────────┤
│八│台灣高雄地方法院空白收據十五│因偽造行為所生之文書。均有偽│
│  │聯（每件含法院存根、審計處存│造之「臺灣高雄地方法院印聯單│
│  │根及收據各一式三聯，共五件）│收據專用」及「台灣高雄地方法│
│  │                            │院地檢署印」印文各一枚。    │
├─┼──────────────┼──────────────┤
│九│台灣台北地方法院空白收據十二│因偽造行為所生之文書。各有偽│
│  │聯（每件含法院存根、審計處存│造之「台灣台北地方法院地檢署│
│  │根及收據各一式三聯，共四件）│印聯單收據專用」印文一枚。  │
├─┼──────────────┼──────────────┤
│十│繳款人為丙○○之台灣台北地方│因偽造行為所生之文書。均有偽│
│  │法院五百萬元收據三聯（含法院│造之「臺灣臺北地方法院印聯單│
│  │存根、審計處存根及收據共一式│收據專用」及「台灣台北地方法│
│  │三聯）                      │院地檢署印」印文各一枚      │
├─┼──────────────┼──────────────┤
│十一│繳款人為乙○○之臺灣臺北地方│因偽造行為所生之之文書，上有│
│  │法院九十四萬元收據三聯（含法│偽造之「臺灣臺北地方法院印聯│
│  │院存根、審計處存根及收據一式│單收據專用」及「台灣台北地方│
│  │三聯）                      │法院地檢署印」印文各一枚。  │
├─┼──────────────┼──────────────┤
│十二│丙○○台中地方法院地檢署監管│因偽造行為所生之文書，上有偽│
│  │科函一件（提存物：五百萬元）│造之「檢察行政處鑑」印文一枚│
├─┼──────────────┼──────────────┤
│十三│丙○○台中地方法院地檢署監管│因偽造行為所生之文書，上有偽│
│  │科函一件 (提存物：一百萬元) │造之「檢察行政處鑑」印文一枚│
├─┼──────────────┼──────────────┤
│十四│丙○○台中地方法院地檢署監管│因偽造行為所生之文書，上有偽│
│  │科函一件（提存物：六十萬元) │造之「檢察行政處鑑」印文一枚│
├─┼──────────────┼──────────────┤
│十五│乙○○台中地方法院地檢署監管│偽造之公文書。上有偽造之「檢│
│  │科公函一件（提存物：一百七十│察行政處鑑」印文一枚。      │
│  │四萬元）                    │                            │
├─┼──────────────┼──────────────┤
│十六│繳款人為丙○○之台灣台北地方│業已交付鄭珠所有之物，上有│
│  │法院一百萬元收據一聯（收據聯│偽造之「臺灣臺北地方法院印聯│
│  │）                          │單收據專用」及「台灣台北地方│
│  │                            │法院地檢署印」印文各一枚。  │
├─┼──────────────┼──────────────┤
│十六│同上收據另二聯（法院及審計處│因偽造行為所生之物。        │
│之│存根聯）                    │                            │
│一│                            │                            │
├─┼──────────────┼──────────────┤
│十七│繳款人為丙○○之臺灣臺北地方│業已交付為鄭珠所有之物，上│
│  │法院六十萬元收據一聯（收據聯│有偽造之「臺灣臺北地方法院印│
│  │）                          │聯單收據專用」及「台灣台北地│
│  │                            │方法院地檢署印」印文各一枚。│
├─┼──────────────┼──────────────┤
│十七│同上收據另二聯（法院及審計處│因偽造行為所生之物          │
│之│存根聯）                    │                            │
│一│                            │                            │
├─┼──────────────┼──────────────┤
│十八│繳款人為乙○○之臺灣臺北地方│業已交付乙○○所有之物，上有│
│  │法院八十萬元收據一聯 (收據聯│偽造之「臺灣臺北地方法院印聯│
│  │)                           │單收據專用」及「台灣台北地方│
│  │                            │法院地檢署印」印文各一枚。  │
├─┼──────────────┼──────────────┤
│十八│同上收據另二聯（法院及審計處│因偽造行為所生之物。        │
│之│存根聯）                    │                            │
│一│                            │                            │
├─┼──────────────┼──────────────┤
│十九│丙○○臺灣臺中地方法院檢察署│業已交付鄭珠所有之物，上有│
│  │刑事傳票一件                │偽造之檢察官石俊生、書記官羅│
│  │                            │水郎及「臺灣台北地方法院檢察│
│  │                            │署印」印文各一枚。          │
├─┼──────────────┼──────────────┤
│二十│丙○○臺灣臺中地方法院檢察署│業已交付鄭珠所有之物，上有│
│  │刑事傳票（續）一件          │偽造之檢察官石俊生、書記官羅│
│  │                            │水郎及「臺灣台北地方法院檢察│
│  │                            │署印」印文各一枚。          │
├─┼──────────────┼──────────────┤
││丙○○台中地方法院行政凍結管│業已交付鄭珠所有之物，上有│
│  │收執行命令一件              │偽造之「法務部行政執行署台北│
│  │                            │執行處凍結管收命令印」及「檢│
│  │                            │察行政處鑑」印文各一枚      │
├─┼──────────────┼──────────────┤
││乙○○台灣台中地方法院檢察署│業已交付乙○○所有之物，上有│
│  │刑事傳票                    │偽造之檢察官石俊生、書記官羅│
│  │                            │水郎及「臺灣台北地方法院檢察│
│  │                            │署印」印文各一枚。          │
├─┼──────────────┼──────────────┤
││乙○○台灣台中地方法院檢察署│業已交付乙○○所有之物，上有│
│  │刑事傳票（續）一件          │偽造之檢察官石俊生、書記官羅│
│  │                            │水郎及「臺灣台北地方法院檢察│
│  │                            │署印」印文各一枚。          │
├─┼──────────────┼──────────────┤
││乙○○台中地方法院行政凍結管│業已交付乙○○所有之物，上有│
│  │收執行命令一件              │偽造之「法務部行政執行署台北│
│  │                            │執行處凍結管收命令印」及「檢│
│  │                            │察行政處鑑」印文各一枚      │
└─┴──────────────┴──────────────┘
附表貳：
┌──┬─────────┬──────────────────┐
│編號│ 應 沒 收 之 物   │    備    註                        │
├──┼─────────┼──────────────────┤
│ 一 │偽造之「臺灣台北地│蓋用於附表壹所示之「臺灣台中地方法院│
│    │方法院檢察署印」印│檢察署刑事傳票」及「臺灣台中地方法院│
│    │章一枚            │檢察署刑事傳票（續）」上，其字樣與扣│
│    │                  │案之附表壹編號五所示「台灣台北地方法│
│    │                  │院地檢署」公印不同。                │
├──┼─────────┼──────────────────┤
│ 二 │偽造之「檢察行政處│蓋用於附表壹所示「台中地方法院地檢署│
│    │鑑」印章一枚      │監管科」公函及「台中地方法院行政凍結│
│    │                  │管收執行命令」上 。                 │
├──┼─────────┼──────────────────┤
│ 三 │偽造之「書記官羅水│均經蓋用於附表壹所示「臺灣臺中地方法│
│    │郎」印章一枚      │院檢察署刑事傳票」及「臺灣臺中地方法│
├──┼─────────┤院檢察署刑事傳票（續）」上。        │
│ 四 │偽造之「檢察官石俊│                                    │
│    │生」印章一枚      │                                    │
├──┼─────────┼──────────────────┤
│ 五 │偽造之「臺灣高雄地│經蓋用於附表壹所示「台灣高雄地方法院│
│    │方法院印聯單收據專│收據」上。                          │
│    │用」印章一枚      │                                    │
├──┼─────────┼──────────────────┤
│ 六 │偽造之「臺灣臺北地│經蓋用於附表壹所示「台灣台北地方法院│
│    │方法院印聯單收據專│收據」上。                          │
│    │用」印章一枚      │                                    │
└──┴─────────┴──────────────────┘
附錄論罪法條：
中華民國刑法第210條
（偽造變造私文書罪）
偽造、變造私文書，足以生損害於公眾或他人者，處 5 年以下有
期徒刑。
中華民國刑法第212條
（偽造變造特種文書罪）
偽造、變造護照、旅券、免許證、特許證及關於品行、能力服務
或其他相類之證書、介紹書，足以生損害於公眾或他人者，處1
年以下有期徒刑、拘役或3百元以下罰金。
中華民國刑法第216條
（行使偽造變造或登載不實之文書罪）
行使第 210 條至第 215 條之文書者，依偽造、變造文書或登載
不實事項或使登載不實事項之規定處斷。
中華民國刑法第339條
（普通詐欺罪）
意圖為自己或第三人不法之所有，以詐術使人將本人或第三人之
物交付者，處5年以下有期徒刑、拘役或科或併科1千元以下罰金
。
以前項方法得財產上不法之利益或使第三人得之者，亦同。
前二項之未遂犯罰之。
中華民國刑法第158條
（僭行公務員職權罪）
冒充公務員而行使其職權者，處 3 年以下有期徒刑、拘役或 5
百元以下罰金。
冒充外國公務員而行使其職權者，亦同。
中華民國刑法第219條
（沒收之特例）
偽造之印章、印文或署押，不問屬於犯人與否，沒收之。


司法院資訊處製作；財團法人民間司法改革基金會備份。
